ACORDAO-COMPLETO-2531057

ACÓRDÃO DE RELAÇÃO

ACÓRDÃO DE RELAÇÃO 2351/2022 ATA 12/2022 - PRIMEIRA CÂMARA

Acórdão 2351/2022-TCU-Primeira Câmara
Os Ministros do Tribunal de Contas da União, reunidos em sessão da Primeira Câmara, ACORDAM, por unanimidade, com fundamento no art. 143, inciso V, alínea "d", do RI/TCU e no Enunciado 145 da Súmula de Jurisprudência do TCU, em determinar o apostilamento do Acórdão 7680/2021-TCU-Primeira Câmara, Sessão de 04/05/2021, para corrigir erro material, como a seguir discriminado, mantendo-se inalterados os seus demais termos, conforme proposta da unidade técnica, que teve a anuência do MP/TCU (peças 84-86) :
 Onde se lê: 
"Considerando que o presente processo trata de Tomada de Contas Especial instaurada contra a empresa Simone Vieira dos Santos Vargas Ltda./Farmácia da Simone - EPP, antes David Ângelo Pereira Marcondes - ME, sociedade empresária limitada, solidariamente com o David Ângelo Pereira Marcondes, em razão da aplicação irregular de recursos do Sistema Único de Saúde (SUS) no âmbito do Programa Farmácia Popular do Brasil - Aqui Tem Farmácia Popular (PFPB) ;"
Leia-se: 
"Considerando que o presente processo trata de Tomada de Contas Especial instaurada pelo Fundo Nacional de Saúde contra a empresa Simone Vieira dos Santos Vargas Ltda./Farmácia da Simone - EPP, antes David Ângelo Pereira Marcondes - ME, sociedade empresária limitada, solidariamente com o David Ângelo Pereira Marcondes, em razão da aplicação irregular de recursos do Sistema Único de Saúde (SUS) no âmbito do Programa Farmácia Popular do Brasil - Aqui Tem Farmácia Popular (PFPB) ;"
Onde se lê: 
"Os Ministros do Tribunal de Contas da União, quanto ao processo a seguir relacionado, ACORDAM, por unanimidade, com fundamento no art. 32, parágrafo único, c/c art. 285, § 2º, e art. 143, inciso IV, alínea "b" e § 3º, do Regimento Interno do TCU, em não conhecer do recurso de reconsideração interposto por Jailton Matias de Azevedo, por restar intempestivo e não apresentar fatos novos, e dar ciência ao recorrente."
Leia-se: 
"Os Ministros do Tribunal de Contas da União, quanto ao processo a seguir relacionado, ACORDAM, por unanimidade, com fundamento no art. 32, parágrafo único, c/c art. 285, § 2º, e art. 143, inciso IV, alínea "b" e § 3º, do Regimento Interno do TCU, em não conhecer do recurso de reconsideração interposto por David Angelo Pereira Marcondes contra o Acórdão 6115/2020-TCU-Primeira Câmara, prolatado em 28/05/2020, por restar intempestivo e não apresentar fatos novos, e dar ciência ao recorrente."
1. Processo TC-Processo 027.597/2018-0 (TOMADA DE CONTAS ESPECIAL) 
	1.1. Responsáveis: David Angelo Pereira Marcondes (XXX.717.959-XX) ; Simone Vieira dos Santos Vargas & Cia Ltda - Epp (10.966.593/0001-07) .
	1.2. Recorrente: David Angelo Pereira Marcondes (XXX.717.959-XX) .
	1.3. Órgão/Entidade: Fundo Nacional de Saúde - MS.
	1.4. Relator: Ministro Walton Alencar Rodrigues.
	1.5. Representante do Ministério Público: Procurador Rodrigo Medeiros de Lima.
	1.6. Relator da deliberação recorrida: Ministro Vital do Rêgo
	1.7. Unidades Técnicas: Secretaria de Recursos (Serur) ; Secretaria de Controle Externo de Tomada de Contas Especial (SecexTCE) .
	1.8. Representação legal: Valter Adriano Fernandes Carretas (25.735/OAB-PR) , representando David Angelo Pereira Marcondes. 
	1.9. Determinações/Recomendações/Orientações: não há.

Primeira Câmara

Fundo Nacional de Saúde - MS.

David Angelo Pereira Marcondes (XXX.717.959-XX); Simone Vieira dos Santos Vargas & Cia Ltda - Epp (10.966.593/0001-07).

WALTON ALENCAR RODRIGUES

Ministro Vital do Rêgo

Valter Adriano Fernandes Carretas (25.735/OAB-PR), representando David Angelo Pereira Marcondes.

Procurador Rodrigo Medeiros de Lima.

TOMADA DE CONTAS ESPECIAL (TCE)

Secretaria de Recursos (Serur); Secretaria de Controle Externo de Tomada de Contas Especial (SecexTCE).